臺灣板橋地方法院刑事判決　　　　　　　 94年度易字第223號
公　訴　人　臺灣板橋地方法院檢察署檢察官
被　　　告　戊○○
上列被告因竊盜案件，經檢察官提起公訴（九十四年度偵字第二
九八四號）及移送併辦（九十四年度偵字第九四四三號），本院
於準備程序進行中，被告就被訴事實為有罪之陳述，經告知被告
簡式審判程序之旨，並聽取當事人之意見後，裁定由受命法官獨
任進行簡式審判程序，判決如下：
    主  文
戊○○連續攜帶兇器竊盜，累犯，處有期徒刑壹年。扣案附表二
編號2 、3 所示之物均沒收。
    事  實
一、戊○○前因竊盜、施用毒品案件，經法院分別判處拘役四十
    日及有期徒刑八月、六月確定，上開科刑接續執行，嗣於九
    十三年五月二十一日縮刑期滿執行完畢。詎其不知悔改，基
    於意圖為自己不法所有之概括犯意，於附表一所示之時、地
    及犯罪方法，竊取附表一所示之被害人所有財物得手。嗣先
    於九十四年二月一日十三時許，其駕駛懸掛車號ＨＰ－９９
    ４９號車牌二面之車號ＨＵ－１９５８號自用小客車並搭載
    不知情之鄧萬傳，行經臺北縣三峽鎮○○路五十三號前，為
    警攔檢查獲，並在上開車內駕駛座下起出車號ＨＵ－１９５
    ８號、ＧＵ－２３９１號、２Ｔ－１４５９號車牌各一面，
    並扣得供犯罪所用之板手五支、螺絲起子四支；後於九十四
    年五月三十一日二十二時五十分許，為警在臺北縣新莊市○○路八十五號前查獲其涉有搶奪罪嫌，其於為附表一編號5
    所示之竊盜犯罪後，在有偵查犯罪職權之公務員查知其係涉
    犯附表一編號5 所示之竊盜犯人前，在臺北縣政府警察局新
    莊分局新莊派出所內主動向警員陳安隆陳述犯罪，並於九十
    四年六月一日零時三十分許帶同警員至臺北縣板橋市○○路
    ○段與雙十路三段路口起出車號ＦＲＦ－３８９號重型機車
    一輛及扣得其所有供犯罪所用之鑰匙一支，而接受裁判。
二、案經被害人丁○○、甲○○訴由臺北縣政府警察局三峽分局
    報請臺灣板橋地方法院檢察署檢察官偵查起訴。
    理  由
一、訊據被告戊○○對上揭犯罪事實坦承不諱，核與告訴人丁○○、甲○○所指述及被害人丙○○、己○○所證述之失竊情
    節相符，復有查獲現場照片四張、車輛竊盜、車牌失竊資料
    個別查詢報表－查詢車輛認可資料四紙、車籍作業系統－查
    詢認可資料一紙、臺北縣政府警察局車輛車牌尋獲電腦輸入
    單一紙暨告訴人、被害人具名領回失竊財物（詳細物品名稱
    如附表一所示）之贓物認領保管單等在卷可稽，另有附表二
    所示之犯罪工具扣案可證，被告戊○○上開自白與事實相符
    ，足堪採信。本案事證明確，被告犯行，應堪認定。
二、核被告所為，附表一編號1 、5 所示之犯行，係犯刑法第三
    百二十條第一項之普通竊盜罪；附表一編號2 、3 、4 所示
    之犯行，係犯刑法第三百二十一條第一項第三款之攜帶兇器
    竊盜罪。被告先後多次為普通竊盜、攜帶兇器竊盜犯行，時
    間緊接，犯罪構成要件相同，顯係基於概括犯意反覆為之，
    為連續犯，應論以較重之刑法第三百二十一條第一項第三款
    之攜帶兇器竊盜罪，並加重其刑。另被告前因竊盜、施用毒
    品案件，經法院分別判處拘役四十日及有期徒刑八月、六月
    確定，上開科刑接續執行，嗣於九十三年五月二十一日縮刑
    期滿執行完畢，有臺灣高等法院被告全國前案紀錄表一份在
    卷足憑，其受有期徒刑之執行完畢，五年內再犯本案有期徒
    刑以上之罪，為累犯，應依法加重其刑。又被告所為附表一
    編號5 之竊盜犯行部分，被告係在該竊盜犯罪後，在有偵查
    犯罪職權之公務員查知其係涉犯該竊盜罪犯人前，在臺北縣
    政府警察局新莊分局新莊派出所內主動向警員陳安隆陳述犯
    罪，並於上開時、地帶同警員起出車號ＦＲＦ－３８９號重
    型機車一輛等情，業據證人即警員陳安隆於本院審理時證述
    屬實，是被告符合刑法上自首之要件，應依刑法第六十二條
    前段規定減輕其刑，並依法先遞加後減之。爰審酌被告素行
    ，犯罪動機、行竊之手段、所生危害、所竊財物之價值，及
    被告犯後坦承犯罪、態度尚非不佳等一切情狀，量處如主文
    所示之刑。附表二編號2 、3 所示之扣案物，為被告所有且
    係供其犯本案竊盜罪所用之物，此經被告於本院審理時供明
    在卷，應依刑法第三十八條第一項第二款宣告沒收。另附表
    二編號1 所示之板手五支，被告於本院審理時固承認有使用
    扣案板手犯本案竊盜罪，惟否認為其所有，且無其他積極證
    據證明扣案之板手五支為被告所有供犯罪所用之物，是尚難
    依法宣告沒收，附此敘明。
據上論斷，應依刑事訴訟法第二百九十九條第一項前段、第二百
七十三條之一第一項，刑法第五十六條、第三百二十條第一項、
第三百二十一條第一項第三款、第四十七條、第六十二條前段、
第三十八條第一項第二款，罰金罰鍰提高標準條例第一條前段，
判決如主文。
本案經檢察官顏妃琇提起公訴，檢察官張慶林到庭執行職務。
中　　華　　民　　國　　94　　年　　8 　　月　　15　　日
                      刑事第十二庭  法  官  陳明珠
右正本證明與原本無異。
如不服本判決，應於判決送達後十日內，向本院提出上訴狀。
                                    書記官  陳慧儷
中　　華　　民　　國　　94　　年　　8 　　月　　15　　日
附錄本案論罪科刑法條全文：
刑法第三百二十條
意圖為自己或第三人不法之所有，而竊取他人之動產者，為竊盜
罪，處五年以下有期徒刑、拘役或五百元以下罰金。
意圖為自己或第三人不法利益，而竊佔他人之不動產者，依前項
之規定處斷。
前二項之未遂犯罰之。
刑法第三百二十一條：
犯竊盜罪而有左列情形之一者，處六月以上五年以下有期徒刑：
一、於夜間侵入住宅或有人居住之建築物、船艦或隱匿其內而犯之者。
二、毀越門扇、牆垣或其他安全設備而犯之者。
三、攜帶兇器而犯之者。
四、結夥三人以上而犯之者。
五、乘火災、水災或其他災害之際而犯之者。
六、在車站或埠頭而犯之者。
前項之未遂犯罰之。
附表一：
┌─┬────┬────┬───┬──────────┐
│編│犯罪時間│犯罪地點│被害人│犯罪方法及竊取之財物│
│號│　　　　│　　　　│　　　│　                  │
├─┼────┼────┼───┼──────────┤
│1 │93年12月│臺北縣│丁○○│先在上開之地點內竊│
│　│16日14時│新莊市化│（提告│取被害人所有車號HU-1│
│　│許      │成路113 │訴，惟│958 號自用小客車之鑰│
│　│　      │巷86之1 │侵入建│匙1 支後，再接續至上│
│　│　      │號丁○○│築物部│開之地點持上開竊取│
│  │　      │經營之食│分未提│之鑰匙竊取被害人所有│
│  │        │品工廠內│告訴）│之車號HU-1958 號自用│
│  │        │同縣市│　    │小客車一輛，得手後供│
│  │        │化成路11│　    │己代步之用。（上開鑰│
│  │        │3 巷86號│      │匙1 支、自用小客車一│
│  │        │旁      │      │輛、車牌1 面，業據被│
│  │        │        │      │害人領回）。        │
├─┼────┼────┼───┼──────────┤
│2 │93年12月│臺北縣三│丙○○│為躲避警方查緝，持客│
│　│16日22時│重市金華│（不提│觀上具危險性足以傷害│
│　│許      │街與疏洪│告訴）│人之生命、身體可供兇│
│　│　      │東路口前│　    │器使用之板手、螺絲起│
│　│　　　　│        │　    │子，竊取被害人所有停│
│　│　　　　│        │　    │放在上開地點之車號2T│
│　│　　　　│        │　　　│-1459 號自用小客車所│
│  │　　　　│        │　　　│懸掛之車牌1 面（業據│
│  │        │        │      │被害人領回）得手。  │
├─┼────┼────┼───┼──────────┤
│3 │93年12月│桃園縣龍│乙○○│以與編號2 所示之相同│
│　│28日20時│潭鄉富華│　    │方法，竊取被害人所有│
│　│許      │街與龍華│　    │停放在上開地點之車號│
│　│　      │街口    │　    │GU-2391號自用小客車 │
│　│　　　　│　      │　　　│所懸掛之車牌1面（由 │
│  │　　　　│　      │　　　│臺北縣政府警察局三峽│
│  │        │        │      │分局代保管中）得手。│
├─┼────┼────┼───┼──────────┤
│4 │93年12月│臺北縣板│甲○○│以與編號2 所示之相同│
│　│30日13時│橋市橋中│（提告│方法，竊取被害人所有│
│　│30分許  │一路口  │訴）  │停放在上開地點之車號│
│　│　　　  │　      │　    │HP-9949 號自用小客車│
│　│　　　　│　      │　    │所懸掛之車牌2 面（業│
│　│　　　　│　　　　│　　　│據被害人領回）得手，│
│  │        │        │      │並將之懸掛於上開竊取│
│  │        │        │      │之車號HU-1958 號自用│
│  │        │        │      │小客車上。          │
├─┼────┼────┼───┼──────────┤
│5 │94年5 月│臺北縣土│己○○│持自備之鑰匙竊取被害│
│　│27日16時│城市中華│　    │人所有之車號FRF-389 │
│　│許（94年│路1段207│　    │號重型機車1 輛（業據│
│　│度偵字第│號前    │　    │被害人領回），得手後│
│　│9443號併│        │      │供己代步之用。      │
│  │案審理部│        │      │　                  │
│  │分）    │        │      │　                  │
└─┴────┴────┴───┴──────────┘
附表二：
┌──┬───────────┬───────────┐
│編號│        名稱          │                      │
├──┼───────────┼───────────┤
│1   │板手                  │5支                   │
├──┼───────────┼───────────┤
│2   │螺絲起子              │4支                   │
├──┼───────────┼───────────┤
│3   │鑰匙                  │1支                   │
└──┴───────────┴───────────┘
